臺灣板橋地方法院交通事件裁定　　　　99年度交聲字第3546號
原處分機關　交通部公路總局臺北區監理所蘆洲監理站
異　議　人
即受處分人　黃進發
上列異議人即受處分人因違反道路交通管理處罰條例案件，對於
交通部公路總局臺北區監理蘆洲監理站中華民國99年11月19日所
為之處分（北監蘆字第裁46-C00000000號）聲明異議，本院裁定
如下：。
    主  文
異議駁回。
    理  由
一、原處分機關處分意旨略以：異議人即受處分人黃進發於民國
    99年10月11日17時8 分許，騎乘車牌號碼BJZ-130 號普通重
    型機車，行經臺北縣三重市（已於99年12月25日改制為新北
    市三重區，以下同）永安北路1 段1 巷5 號前，因有「拒絕
    接受酒精濃度測試之檢定」之交通違規，經臺北縣政府警察
    局（已於99年12月25日改制為新北市政府警察局，以下同）
    三重分局永福派出所警員填製臺北縣政府警察局北縣警交大
    字第C00000000 號舉發違反道路交通管理事件通知單（下稱
    舉發通知單）當場舉發。嗣經原處分機關亦認定有上開交通
    違規情事，依道路交通管理處罰條例第35條第4 項前段（原
    處分漏載「前段」）及第67條第2 項前段（原處分漏載「第
    2 項前段」）規定，裁處異議人罰鍰新臺幣（下同）6 萬元
    ，並吊銷其駕駛執照及3 年內不得考領駕駛執照等語。
二、聲明異議意旨略以：異議人係因本身患有氣喘之疾病，吹氣
    時無法達到酒測儀氣所要求之秒數，並非不願配合酒測，且
    議異人當日經送醫後，亦於臺北縣立醫院抽血檢驗酒精濃度
    ，有診斷證明書1 紙可資證明，足見異議人並非拒絕酒測。
    爰為此聲明異議，請求撤銷原處分云云。
三、按汽車駕駛人拒絕接受酒精濃度測試之檢定者，處6 萬元罰
    鍰，並當場移置保管該汽車及吊銷該駕駛執照，3 年內不得
    考領駕駛執照。道路交通管理處罰條例第35條第4 項前段及
    第67條第2 項前段分別定有明文。而所謂「汽車」者，係指
    在道路上不依軌道或電力架線而以原動機行駛之車輛（包括
    機器腳踏車），同條例第92條第1 項規定所授權訂立之道路
    交通安全規則第2 條第1 項第1 款規定甚明。是以機器腳踏
    車駕駛人如有違反道路交通管理處罰條例之行為，拒絕停車
    接受稽查而逃逸，自有道路交通管理處罰條例第60條第1 項
    處罰規定之適用。
四、經查：
(一)、異議人於99年10月11日17時8 分許，騎乘車牌號碼BJZ-130
    號普通重型機車，行經臺北縣三重市○○○路○ 段1 巷5 號
    前時，經臺北縣政府警察局三重分局永福派出所警員攔停稽
    查，並施以酒精濃度測試檢定之事實，為異議人所不否認，
    亦據證人即本件執行舉發之警員林晏廷於本院訊問時結證明
    確，並有上開舉發通知單、臺北縣政府警察三重分局公共危
    險當事人酒精測定紀錄表各1 紙在卷可稽（見本院卷宗第13
    、42頁），堪信屬實。次查，異議人拒絕上開酒精濃度測試
    檢定一節，業據證人林晏廷於本院訊問時結證稱：伊於99年
    10月11日15時50分許接獲110 通報臺北縣三重市永豐公園有
    人酒醉鬧事，伊與警員邱木榆到現場後，發現異議人有酒醉
    之情形，惟異議人無視於警員之勸告便騎車逃逸，於永安北
    路1 段方被警員攔停稽查，伊當場告知異議人欲實施酒精濃
    度測試，惟異議人不配合，並為妨礙公務之行為，且異議人
    於實施酒精濃度測試時，雖有將嘴巴對準儀器之吹嘴，惟均
    以嘆氣之方式規避酒測，使儀器無法正確顯示酒精濃度數值
    ，如此情形有3 至5 次，伊乃對異議人開立拒絕酒測之舉發
    通知單，嗣因異議人之要求，將異議人送醫，而異議人於醫
    院亦有將病床翻倒之行為，身體狀況尚稱良好並無氣喘之狀
    況等語綦詳（見本院99年12月21日訊問筆錄第2 至3 頁）。
    審諸證人上開證述內容連續且完整，已就本件違規情節及舉
    發經過證述綦詳，並無不合常理或矛盾之處，復於本院訊問
    時具結以擔保其證言之憑信性，參以證人與異議人並無恩怨
    ，針對執行勤務過程中偶然發生之交通違規情事，衡情當無
    甘冒涉犯偽證罪之風險，蓄意虛構違規事實，設詞誣攀異議
    人之理。又警員於異議人進行呼氣酒精濃度測試前，有告知
    正確之呼氣方式及拒絕酒精濃度測試之法律效果等情，亦有
    勘驗筆錄1 份存卷為憑（見本院卷宗第73至75頁），足徵異
    議人於上揭時、地拒絕接受酒精濃測試檢定之違規事實，堪
    予認定。
(二)、異議人雖提出記載其於99年10月11日18時21分許急診時抽血
    所得血液酒清濃度之臺北縣立醫院之診斷證明書1 紙（見本
    院卷宗第7 頁），以證明其並未拒絕酒精濃度測試檢定云云
    。惟此診斷證明書充其量僅能證明異議人願意於急診時抽血
    檢測酒精濃度，尚無法回溯判斷以反證異議人為警攔停稽查
    時並無拒絕配合酒精濃度測試檢定之情形。至異議人雖又辯
    稱：伊有氣喘等疾病而無法順利吹氣完成酒精濃度測試之檢
    定云云。然異議人於本院訊問時亦自承：伊就醫時是看腸胃
    科、神經內科、精神科，但氣喘藥是拿伊兒子的藥來使用等
    語（見本院99年12月21日訊問筆錄第4 頁）。是以異議人既
    然並未針對其所述疑似氣喘之疾病尋找相關之科別尋求治療
    ，如何確認有氣喘之疾病，已屬有疑。況異議人既已自承曾
    至腸胃科、神經內科、精神科診療，足見非完全排斥就醫之
    人，何以單就其所述之氣喘狀況不尋求積極之治療，罔顧自
    身之身體健康與生命安全而輕易使用他人之藥物，亦顯與常
    情有違。參以異議人之臺北縣立醫院急診病歷首頁「過去病
    史」欄位亦僅勾選「其他」之選項，並記載「長期服安眠藥
    」等語，而未勾選「氣喘」之選項，此觀上開急診病歷首頁
    甚明（見本院卷宗第21頁），益徵異議人所辯其有氣喘之疾
    病云云，尚難採信。異議人仍執前詞置辯，均非可採。
五、綜上所述，本件異議人確有於上揭時、地「拒絕接受酒精濃
    度測試檢定」之交通違規事實，原處分機關依道路交通管理
    處罰條例第35條第4 項前段及第67條第2 項前段規定，裁處
    異議人罰鍰6 萬元，並吊銷其駕駛執照，自99年12月20日起
    3 年內不得考領駕駛執照記，經核尚無不合，應予維持。異
    議人以前揭情詞聲明異議，均不足以作為撤銷原處分之依據
    ，其異議為無理由，應予駁回。
六、據上論斷，應依道路交通管理處罰條例第87條第2 項，道路
    交通事件處理辦法第18條，裁定如主文。
中    華    民    國    100   年    6     月    30    日
                  交通法庭    法  官    賴彥魁
以上正本證明與原本無異。
如不服本裁定，應於裁定送達後5 日內敘明抗告理由，向本院提
出抗告狀。
                              書記官    楊文祥
中    華    民    國    100   年    6     月    30    日